# 请教陈版一个企业合并的问题

提问人：bft0416 时间：2011-03-06 21:36:35
同一控制下资产负债表合并，合并方资本公积贷方余额大于被合并方在合并前实现的留存收益中属于合并方的部分，应以合并方资本公积贷方余额为限，将被合并方在企业合并前实现的留存收益中归属于合并方的部分，自资本公积转入盈余公积和未分配利润。
一直不明白为什么要这样处理，请陈版指教

回答人：chenyiwei
简单说就是：因为被合并方的合并日之前年度或期间的利润表也要纳入合并范围，所以由此产生的滚存留存收益也就相应体现在合并资产负债表中。